【裁判字號】    99,台上,2008
【裁判日期】    990408
【裁判案由】    違反兒童及少年性交易防制條例
【裁判全文】
最高法院刑事判決            九十九年度台上字第二○○八號
上  訴  人  甲○○
上列上訴人因違反兒童及少年性交易防制條例案件，不服台灣高
等法院中華民國九十七年四月十六日第二審更審判決（九十六年
度上更(一)字第七八七號，起訴案號：台灣板橋地方法院檢察署九
十二年度偵字第二一四五八號，原判決誤載為九十三年度偵字第
二一四五八號），提起上訴，本院判決如下：
    主  文
上訴駁回。
    理  由
按刑事訴訟法第三百七十七條規定，上訴於第三審法院，非以判
決違背法令為理由，不得為之。是提起第三審上訴，應以原判決
違背法令為理由，係屬法定要件。如果上訴理由書狀並未依據卷
內訴訟資料，具體指摘原判決不適用何種法則或如何適用不當，
或所指摘原判決違法情事，顯與法律規定得為第三審上訴理由之
違法情形，不相適合時，均應認其上訴為違背法律上之程式，予
以駁回。本件上訴人甲○○上訴意旨略稱：(一)、原判決以上訴人
行為後，刑法第五十六條連續犯之規定，業於民國九十四年一月
七日修正公布刪除，並於九十五年七月一日施行，上訴人有關之
犯行，經比較新、舊法結果，認仍應適用較有利於上訴人之行為
時法，即修正前刑法論以連續犯。惟原判決主文係以常業犯論處
上訴人有期徒刑五年六月，理由中復說明上訴人反覆容留、媒介
使未滿十八歲之人為性交易，性質上屬集合犯，其反覆數行為間
不生連續犯之問題，顯有理由矛盾之違法。又本件僅雷○（行為
時未滿十八歲，其名及年籍均詳卷）未滿十八歲，則上訴人僅有
一個營利容留未滿十八歲之人為性交易之犯行，適用修正後無常
業犯規定之新法，反較舊法為輕，原判決謂以舊法對上訴人有利
，不無疑義。(二)、上訴人在警詢及偵查中之自白，係為胞弟陳○
○頂罪，始自承為「東東應召站」負責人之不實陳述，上訴人實
僅偶而充當掃地、清潔、送飯等雜事，其餘從未過問。雷○、孟
○○、顏○○、洪○○在第一審亦均證稱陳○○才是該應召站負
責人，原判決就此有利上訴人之證據何以不採，並未說明，自有
違法。又依雷○及上訴人分別在偵查中之供述，可見上訴人並無
使未滿十八歲之女子為性交易之意思，原判決以雷○之照片，推
定上訴人能看出雷○未滿十八歲，與客觀照片顯示之實情不合。
(三)、原判決在理由中記載有關善意複保險投保金額之負擔，似意
謂「東東應召站」有替被害人等投保人身保險，且是重複保險，
但卷內根本無此一部分之資料，原判決前揭論述，不無違誤云云
。
惟查：原判決綜合全案證據資料，本於事實審法院職權推理之作
用，認定上訴人確有與陳○○（由第一審另案審理）共同意圖營
利，容留、媒介大陸地區女子張○○、祈○○、胡○○及雷○等
，使與不特定男客為性交之性交易，並恃以維生之犯行。因而撤
銷第一審之判決，依修正前刑法牽連犯從一重改判論處上訴人共
同意圖營利，容留使未滿十八歲之人為性交易為常業罪刑（處有
期徒刑五年六月，併科罰金新台幣十二萬元），已詳細說明其採
證認事之理由。所為論斷，亦俱有卷證資料可資覆按。且查：原
判決係就上訴人先後藏匿偷渡來台之大陸地區女子張○○、孟○
○、祈○○、林○、毛○○、顏○○及雷○等，而分別犯刑法第
一百六十四條第一項藏匿人犯、兒童及少年性交易防制條例第二
十三條第四項藏匿同條第三項之被害人等罪部分，說明其多次藏
匿之犯行係基於概括犯意，應依修正前刑法連續犯論以各該一罪
，並與上訴人所犯兒童及少年性交易防制條例第二十三條第三項
「容留使未滿十八歲之人為性交易為常業」之罪，依牽連犯從一
重論以後者之罪（見原判決第十四頁末二行至次頁第六行、第十
五頁第二三至二九行），要無主文記載與理由說明相互矛盾之可
言。上訴意旨，故意斷取原判決就藏匿人犯部分之連續犯論述，
指摘原判決論上訴人以「容留使未滿十八歲之人為性交易為常業
」罪為有矛盾云云，即顯非依據卷內資料執為指摘，自非適法之
第三審上訴理由。又證據之取捨及證據之證明力如何，由事實審
法院依其調查證據所得心證，本其確信自由判斷，茍不違反經驗
法則或論理法則，即難遽指違法。原判決已說明依憑上訴人於警
詢時及偵查中之自白，張○○、孫○○、孫○○、雷○、孟○○
、顏○○、毛○○、蔡○（未滿十八歲，其名及年籍詳卷）在偵
查中之證言，胡○○於警詢之陳述，並就案內其餘所有證據，本
於調查所得心證，分別定其取捨，而憑以認定上訴人與陳○○共
同經營「東東應召站」及上訴人有意圖使未滿十八歲之雷○為性
交易犯意等之依據，此係事實審法院採證認事之職權行使，要難
僅憑不同之評價遽指違法。雖原判決漏未就雷○、孟○○、顏○
○、洪○○在第一審之證詞，併予敘明俱無足據為有利上訴人論
斷之理由，暨贅載與本件無關之複保險投保金額之比例分擔等，
因均尚不足以動搖原判決認定犯罪事實之基礎，於判決自不生影
響，亦非可據為上訴第三審之合法理由。其餘上訴意旨所指，原
判決已在理由中論斷綦詳（見原判決第十二頁末四行至次頁第十
行），並無上訴意旨所云之違法情形。上訴意旨，徒就原判決已
說明之事項，任意指摘為違法，顯與法律規定得為第三審上訴理
由之違法情形，不相適合。其上訴違背法律上之程式，應予駁回
。原判決認其牽連犯藏匿人犯罪部分，核屬刑事訴訟法第三百七
十六條第一款所列不得上訴於第三審法院之罪名，牽連之容留使
未滿十八歲之人為性交易及藏匿前開使為性交易而未滿十八歲之
人等重罪部分，上訴人之上訴既不合法，無從為實體上審理，藏
匿人犯輕罪部分，自亦無從適用審判不可分原則，併同為實體上
審判，亦應從程序上予以駁回。
據上論結，應依刑事訴訟法第三百九十五條前段，判決如主文。
中    華    民    國  九十九  年    四    月    八    日
                      最高法院刑事第六庭
                          審判長法官  謝  俊  雄
                                法官  陳  世  雄
                                法官  魏  新  和
                                法官  吳  信  銘
                                法官  徐  文  亮
本件正本證明與原本無異
                                      書  記  官
中    華    民    國  九十九  年    四    月   十三   日
                                                      K

司法院資訊處製作；財團法人民間司法改革基金會備份。
